臺灣臺北地方法院民事裁定  
110年度訴字第4825號
聲  請  人
即  原  告  林麗雅  

訴訟代理人  黃任顯律師
被      告  林珊羽  

            林群翔  
            許雅棻即林珊羽、林群翔之承當訴訟人


共      同
訴訟代理人  施竣中律師    
相  對  人
即追加原告  林盛文  
            林麗貞    住臺北市○○區○○○路0段000號0樓                        之0
上列當事人間請求返還不當得利事件，聲請人聲請追加相對人林
盛文、林麗貞為原告，本院裁定如下：
    主      文
相對人林盛文、林麗貞應於本裁定送達後五日內追加為原告，逾
期未追加，視為已一同起訴。 
    理      由
一、按訟標的對於數人必須合一確定而應共同起訴，如其中一人
    或數人拒絕同為原告而無正當理由者，法院得依原告聲請，
    以裁定命該未起訴之人於一定期間內追加為原告，逾期未追
    加者，視為已一同起訴，民事訴訟法第56條之1第1項定有明
    文。次按繼承人自繼承開始時，除本法另有規定外，承受被
    繼承人財產上之一切權利、義務；繼承人有數人時，在分割
    遺產前，各繼承人對於遺產全部為公同共有；公同共有物之
    處分及其他之權利行使，除法律另有規定外，應得公同共有
    人全體之同意，民法第1148條第1項前段、第1151條、第828
    條第3項分別定有明文。又按各共有人對於第三人，得就共
    有物之全部，為本於所有權之請求。但回復共有物之請求，
    僅得為共有人全體之利益為之，為民法第821條所明定。該
    規定依同法第828條第2項規定於公同共有準用之，且依同法
    第831條規定，該規定於所有權以外之財產權，由數人共有
    或公同共有者，亦準用之。故公同共有人本於公同共有權利
    為共有人全體之利益對第三人為請求，應限於回復共有物時
    始得為之。準此，公同共有人中之一人或數人除經其他公同
    共有人全體之同意，或為公同共有人全體之利益對第三人為
    回復公同共有物之請求，得單獨或共同起訴外，倘係基於公
    同共有法律關係為請求者，仍屬固有之必要共同訴訟，應由
    公同共有人全體起訴，當事人之適格始無欠缺（最高法院10
    0年度台上字第1723號判決意旨參照）。　　
二、經查，本件聲請人起訴主張聲請人與相對人林盛文、林麗貞
    公同共有坐落臺北市○○區○○段○○段0000地號、20-7地號之土
    地，遭被告無權占有，請求被告給付相當於租金之不當得利
    予原告及其他公同共有人全體等語。核係為不當得利公同共
    有債權之權利行使，依民法第831條準用第828條第3項規定
    ，自須得其他公同共有人全體之同意，或應由公同共有人全
    體為原告及被告，其當事人之適格始無欠缺。聲請人提起本
    案訴訟，依其主張之原因事實乃為伸張、防衛其權利所必要
    ，且在法律上非顯無理由，若相對人林盛文、林麗貞拒絕同
    為原告，將使本件原告之當事人不適格，妨害聲請人正常權
    利之行使。爰依民事訴訟法第56條之1規定，裁定如主文。
中　　華　　民　　國　　110 　年　　12　　月　　 1　　日
                  民事第三庭  法　官　陳裕涵
以上正本係照原本作成。
如不服本裁定應於送達後10日內向本院提出抗告狀，並繳納抗告
費新台幣1,000元。
中　　華　　民　　國　　110 　年　　12　　月　　 1　　日
                              書記官　林怡彣